臺灣彰化地方法院民事裁定
111年度家聲字第3號
聲  請  人  周雅綺  
上列聲請人因分割遺產事件（本院110年度家繼簡字第8號），聲
請交付法庭錄音光碟，本院裁定如下：
    主    文
准交付聲請人本院110年度家繼簡字第8號分割遺產事件於民國11
0年10月18日、111年1月17日言詞辯論期日法庭錄音光碟。
聲請人就第一項所示法庭錄音光碟內容，不得散布、公開播送，
或為非正當目的使用。
聲請費用由聲請人負擔。
    理    由
一、聲請意旨略以：鈞院110年度家繼簡字第8號分割遺產事件，
    於民國110年10月18日及111年1月17日言詞辯論程序，聲請
    人因安胎關係而無法出席，據悉上開兩次期日出席之被告約
    4至5人，然被告席位置之安排均為周行燦、周新展鄰近電腦
    螢幕、麥克風及書記官、通譯、審判長，反觀被告周惠珍、
    周政義、卓金秀屢被安排之位置極缺乏上開資源與環境劣勢
    ，以致被告周惠珍、周政義、卓金秀等三人為訴訟攻防時，
    均因距離等因素而可能無法一望即知書記官是否記載筆錄完
    整、正確，錯失迅速更正筆錄之時機。為確切、具體瞭解兩
    造於上開兩期日之開庭內容，俾利聲請人後續法律相關之攻
    擊、防禦方法，以達公平正義之實現，故聲請交付110年10
    月18日、111年1月17日法庭錄音光碟等語。　　
二、按當事人及依法得聲請閱覽卷宗之人，因主張或維護其法律
    上利益，得於開庭翌日起至裁判確定後6 個月內，繳納費用
    聲請法院許可交付法庭錄音內容，法院組織法第90條之1第1
    項前段定有明文。又依法庭錄音錄影及其利用保存辦法第8
    條第1至3項規定，當事人及依法得聲請閱覽卷宗之人，因主
    張或維護其法律上利益，聲請交付法庭錄音內容時，應敘明
    理由，由法院為許可與否之裁定；法院受理前項聲請，如認
    符合聲請人要件，並在聲請期間內提出，且就所主張或維護
    法律上之利益已敘明者，除法令另有排除規定外，應予許可
    ；其聲請經法院裁定許可者，每張光碟應繳納費用新臺幣50
    元。惟持有法庭錄音內容之人，就取得之錄音內容，不得散
    布、公開播送，或為非正當目的使用，法院組織法第90條之
    4第1項、法庭錄音錄影及其利用保存辦法第8條第4項，亦有
    明定。
三、經查，聲請人為本院110年度家繼簡字第8號分割遺產事件之
    被告，乃依法得聲請閱覽卷宗之人，且係於言詞辯論期日開
    庭翌日起至裁判確定後6個月內提出，合於期限規定。又依
    其聲請意旨觀之，應係欲核對前揭訴訟程序筆錄之正確性，
    堪認已敘明聲請交付法庭錄音以維護其法律上利益之理由，
    核無不合，應予准許，並由聲請人自行負擔費用。惟聲請人
    依法就所聲請取得之法庭錄音內容，不得散布、公開播送，
    或為非正當目的使用，併特予諭知以促其注意遵守。
四、依法院組織法第90條之1第1項、第90條之4第1項，法庭錄音
    錄影及其利用保存辦法第8條，裁定如主文。
中　　華　　民　　國　　111 　年　　2 　　月　　14　　日
               家事法庭  法　　　官  施錫揮
以上正本係照原本作成。
不得抗告。
中　　華　　民　　國　　111 　年　　2 　　月　　14　　日
                         書　記　官　施嘉玫